【裁判字號】    92,台抗,408
【裁判日期】    920731
【裁判案由】    聲請假處分
【裁判全文】
最高法院民事裁定                                九十二年度台抗字第四○八號
    再 抗告 人  乙○○
    訴訟代理人  施登煌律師
右再抗告人因與相對人寶贏實業股份有限公司等間聲請假處分事件，對於中華民國九
十二年四月二十四日臺灣高等法院臺南分院裁定︵九十一年度抗字第七八六號︶，提
起再抗告，本院裁定如左：
    主  文
再抗告駁回。
再抗告訴訟費用由再抗告人負擔。
    理  由
本件再抗告人執第三人興豪建設有限公司︵下稱興豪公司︶於民國八十四年間將其在
坐落雲林縣元長鄉○○段四八九號土地上興建之如臺灣雲林地方法院︵下稱雲林地院
︶九十一年度裁全字第一四五二號裁定附表所示建物十棟︵下稱系爭建物︶，變更起
造人為伊名義，嗣興豪公司所有上開土地經法院拍賣，由第三人林欽聰拍定取得，林
欽聰及其配偶宋惠惠，竟以建築執照已逾期限為由，隱瞞系爭建物為伊所有之事實，
重新申請核發執照，並虛偽價售與相對人。依法林欽聰、宋惠惠與相對人間建物之移
轉行為無效，應回復登記為伊所有，頃聞相對人有變賣隱匿財產之處分行為，恐日後
有不能強制執行或甚難執行之虞，為保全強制執行，願提供擔保以代釋明等情，爰聲
請雲林地院為准供擔保之假處分裁定，命相對人就系爭建物，不得為讓與、設定抵押
、出租及其他一切處分行為。雲林地院裁定准許後，相對人提起抗告。原法院以：按
准假處分所諭知供擔保之數額，雖屬法院職權裁量之範圍，非當事人所可任意指摘，
惟仍應敘明其酌定相當擔保之計算基準，資為債務人所應受損害之擔保之依據。再抗
告人聲請為假處分之標的，僅及於系爭建物，雲林地院未予釐清，已非適法。且相對
人寶贏實業股份有限公司（下稱寶贏公司）陳明系爭建物，其中八棟及其基地經委託
他人代為銷售，價目表所定銷售價額達新臺幣︵下同︶二千九百五十萬元，為其因假
處分可能遭受之損害，雲林地院未查明系爭建物之價額若干？相對人間之權利義務是
否不可分？再抗告人對相對人寶贏公司、甲○○、丙○○三人供擔保之金額應否分別
諭知？並敘明其酌定擔保金額之理由及依據，率依再抗告人之聲請，酌定再抗告人就
系爭建物及基地供擔保一百五十二萬六千七百元後，得為假處分，亦屬未洽等詞，爰
將雲林地院前述假處分裁定廢棄，發回該院更為裁定，經核於法並無違誤。再抗告意
旨猶執陳詞，指摘原裁定不當，求予廢棄，難認有理由。
據上論結，本件再抗告為無理由，依民事訴訟法第四百九十二條第一項、第九十五條
、第七十八條裁定如主文。
中      華      民      國    九十二    年      七      月    三十一    日
                              最高法院民事第四庭
                                  審判長法官  蕭  亨  國
                                        法官  許  朝  雄
                                        法官  謝  正  勝
                                        法官  陳  淑  敏
                                        法官  鄭  玉  山
      右正本證明與原本無異
                                              書  記  官
中      華      民      國    九十二    年      八      月     十四     日
                                                                        Ｔ


司法院資訊處製作；財團法人民間司法改革基金會備份。
